# 资源税的处理问题

提问人：强了个强 时间：2013-01-30 15:56:30
我们碰到该企业这样的情况，就是矿山是企业自己的，但是他们没有专门的采矿机构。而是将矿上交给独立的法人去开采。开采的矿石 只能以固定的价格卖给这家企业，不能卖给其他家，由该企业负担资源税；矿石最终由该企业用于生产产品，无二次销售。请问，这部分的资源是是进成本好还是进营业税金及附加更好（个人认为应当进成本比较好，可以认同采矿企业为该企业的一个部门性质的）

回答人：chenyiwei
企业拥有采矿权，委托他人代为开采，并指定所开采的矿石只能给本企业，则此时为何要采用“购买”的方式？似乎逻辑关系不顺？ 但是，基本可以确定的是：在本案例中，如果“购买”价格是固定价格，与该矿石的市价无关，主要是为了补偿他人的开采成本，则可以理解为本企业将开采环节外包给其他企业，此时本企业应负担的资源税应构成后续加工环节的原材料成本的组成部分，即本企业所发生的外包成本的一部分。